【裁判字號】    89,易,1565
【裁判日期】    890811
【裁判案由】    毒品危害防制條例
【裁判全文】
臺灣臺中地方法院刑事判決                        八十九年度易字第一五六五號
    公  訴  人  台灣台中地方法院檢察署檢察官
    被      告  甲○○
右列被告因毒品危害防制條例案件，經檢察官提起公訴（八十九年度毒偵字第一二四
二號、第二五九八號）及同署檢察官移送併辦（八十九年度毒偵字第三二二九號、第
四四一九號），本院判決如左：
    主  文
甲○○連續施用第二級毒品，累犯，處有期徒刑拾月。
扣案如附表所示之安非他命，均沒收銷燬之。
    事  實
一、甲○○曾犯違反懲治盜匪條例罪等案件，經台灣高等法院臺中分院判處有期徒刑
    九年確定，於民國（下同）八十三年十二月七日假釋出獄，於八十七年二月十九
    日假釋期滿執行完畢；又因施用毒品案件，經本院以八十七年度毒聲字第二八六
    號、二○九一號先後裁定送觀察、勒戒後，認無繼續施用毒品之傾向，由台灣台
    中地方法院檢察署檢察官分別以八十八年度偵緝字第四三二號及八十八年度偵字
    第一一九一二號處分不起訴確定。復於八十八年六月間因三犯施用第二級毒品案
    件，經本院於八十八年九月十三日以八十八年度易字第二二一三號判決判處有期
    徒刑五月確定外，另經本院裁定令入戒治處所施以強制戒治，並於強制戒治期滿
    三月後，成效經評定為合格後，經本院於八十八年十一月十一日以八十八年度毒
    聲字第六五○二號裁定停止戒治，所餘戒治期間付保護管束，於八十八年十一月
    二十六日出所。詎甲○○於上開保護管束期間仍不知悔改，又另行基於概括犯意
    ，於八十八年十二月九日前三日內某時、同年月十一日前三日內某時、同年月二
    十七日前三日內某時及八十九年一月二十四日前三日內某時，在不詳地點，連續
    以將安非他命置於吸食器內，用火燒烤，使產生霧化氣體吸入體內之方式施用第
    二級毒品安非他命各一次。嗣分別於八十八年十二月九日三時二十分許，在台中
    縣豐原市○○路后豐大橋下；同年月二十七日二十二時五十分許，在台中縣神岡
    鄉○○路七十九巷口；八十九年一月二十四日二時三十分許，在台中縣神岡鄉○
    ○路七十九巷十九號前工寮內等處為警查獲，及於八十八年十二月十一日經警通
    知到案，採集其尿液而查獲，並分別扣得如附表所示之物。
二、案經台中縣警察局豐原分局報請台灣台中地方法院檢察署檢察官偵查起訴及同分
    局報請同署檢察官移送併辦。
    理  由
一、訊據被告甲○○矢口否認有為上開犯行，辯稱：其並未於八十九年十二月九日施
    用安非他命，該次可能係因陳英俊及蔣茂榮施用時，伊在旁吸到二手煙，伊於停
    止戒治後，只有施用安非他命一次，大約是在農曆尾牙時用的云云。經查，被告
    雖否認上開時地施用第二級毒品安非他命，惟被告於本院審理時曾坦承：「（問
    ：這三次到底有無施用？）有。」等語明確（見本院八十九年五月二十六日審理
    筆錄）；且被告於上開時地為警查獲時所採集之尿液（尿液編號分別為：Ｂ８８
    ０９８號、８８２８７號、Ｌ８９００２號、Ａ８８０４２５號），經送檢驗結
    果均確係呈甲基安非他命陽性反應，有台中縣衛生局出具之煙毒檢驗尿水報告書
    、台中縣警察局豐原分局委託驗尿液代號與真實姓名對照表各三份、列管毒品人
    口尿液檢體採集送驗紀錄表、私立中山醫學院附設孫中山先生紀念醫院藥物濫用
    檢測中心檢驗報告各一紙附卷可稽，而該盛裝尿液之瓶子，原係乾淨，瓶內盛裝
    之尿液是被告甲○○所親自排放封緘的，此為被告所是認，亦有被告之警訊筆錄
    在卷可憑。按一般施打毒品（或麻醉藥品），八小時內約有百分之八十量於尿中
    排出，二十四小時後剩餘量之百分之九十再排出，七十二小時後仍有微量排出，
    而因人體代謝差異（即成癮者），其代謝時間慢，故於一百二十小時內，利用較
    具公信力之儀器（如氣象層析質譜儀），仍可能被檢驗出，有憲兵司令部八十年
    五月七日（八十）鑑驗字第一七四六號函可考。又於吸食煙毒及麻醉藥品之旁，
    同時吸入該吸食者燃燒藥物所排出之氣體（即俗稱二手煙），能否在尿液中被檢
    出煙毒或甲基安非他命反應，文獻上尚無此類研究報告，然按法務部調查局檢驗
    煙毒經驗研判，若非共處於空間密閉狹小，並故意大量吸入該氣體，應不至於尿
    液中代謝出煙毒或甲基安非他命反應，亦有法務部調查局八十三年九月十七日八
    三發技一字第八三一○○一八五號函可考。此外，復有扣案如附表所示之安非他
    命可稽，是被告事後翻前詞辯稱其未於上開時地施用安非他命，顯係臨訟飾卸之
    詞，尚難採信。
二、次查被告前因施用毒品案件，經本院以八十七年度毒聲字第二八六號、二○九一
    號先後裁定送觀察、勒戒後，認無繼續施用毒品之傾向，由台灣台中地方法院檢
    察署檢察官分別以八十八年度偵緝字第四三二號及八十八年度偵字第一一九一二
    號處分不起訴確定。復於八十八年六月間因三犯施用第二級毒品案件，經本院於
    八十八年九月十三日以八十八年度易字第二二一三號判決判處有期徒刑五月確定
    外，另經本院裁定令入戒治處所施以強制戒治，並於強制戒治期滿三月後，經評
    定為合格，認無繼續戒治之必要，再經本院於八十八年十一月十一日以八十八年
    度毒聲字第六五○二號裁定停止戒治，所餘戒治期間付保護管束，而被告於八十
    八年十一月二十六日停止戒治出所後，始再於上開時地施用第二級毒品安非他命
    ，被告在台中戒治所執行強制戒治期間長達三月均未再沾染第二級毒品，嗣成績
    經評定為合格，無戒治之必要，有本院八十八年度毒聲字第六五○二號裁定可憑
    ，顯見被告於釋放後，方另行起意而為施用第二級毒品犯行，至堪認定，與其於
    強制戒治前之施用第二級毒品安非他命之行為，並無連續犯之裁判上一罪關係，
    核屬另一獨立之犯罪行為。本件事證明確，被告在五年內三犯以上施用第二級毒
    品之犯行洵堪認定，應予依法論科。
三、又查安非他命屬毒品危害防制條例第二條第二項第二款所規定之第二級毒品。被
    告三犯以上連續施用第二級毒品安非他命之行為，所為係犯毒品危害防制條例第
    十條第二項之施用第二級毒品罪。其持有第二級毒品安非他命之低度行為，應為
    施用之高度行為所吸收，爰不另論罪。被告於八十八年十二月九日前三日內某時
    、同年月十一日前三日內某時、二十七日前三日內某時及八十九年一月二十四日
    前三日內某時，先後四次施用第二級毒品之犯行，時間緊接，且觸犯構成要件相
    同之罪，顯係基於概括犯意反覆為之，應依刑法第五十六條連續犯之規定，論以
    一罪，並加重其刑。公訴人就被告於八十八年十二月十一日前三日內某時及八十
    九年一月二十四日前三日內某時施用第二級毒品之犯罪事實雖未經起訴，惟該部
    分既與起訴部分有連續犯之裁判上一罪關係，為起訴效力所及，本院自應併予審
    究。又被告曾犯違反懲治盜匪條例等案件，經台灣高等法院臺中分院分別判有期
    徒刑九年確定，於八十三年十二月七日假釋出獄，於八十七年二月十九日假釋期
    滿執行完畢，有卷附台灣高等法院被告全國前案紀錄表、台灣台中地方法院檢察
    署刑案資料查註紀錄表及台灣高等法院檢察署刑案紀錄簡覆表各乙份在卷可考，
    其於有期徒刑執行完畢後五年內，再犯本件有期徒刑以上之本罪，係累犯，應依
    法遞加重其刑。爰審酌被告品性不良，前因施用毒品犯行，甫經二次觀察、勒戒
    ，並送強制戒治，於戒治期間經評定成效合格而停止戒治，竟於付保護管束期間
    猶故態復萌，再施用毒品安非他命不輟，無視於毒品對於自身健康之戕害及國家
    對於杜絕毒品犯罪之禁令，惡性非輕，且被告犯後仍飾詞狡卸，顯見其仍不知悔
    改等一切情狀，量處如主文所示之刑，以示懲儆。
四、扣案如附表所示之物，依毒品危害防制條例第二條之規定，係屬第二級毒品，不
    問屬於犯人所有與否，爰依毒品危害防制條例第十八條第一項前段之規定，宣告
    沒收銷燬之。
據上論斷，應依刑事訴訟法第二百九十九條第一項前段，毒品危害防制條例第十條第
二項、第十八條第一項前段、第二十條第三項前段、刑法第十一條前段、第五十六條
、第四十七條，判決如主文。
中      華      民      國      八十九      年      八    月    十一    日
                            臺灣臺中地方法院刑事第二庭
                                審判長  法  官  蔡名曜
                                        法  官  林靜芬
                                        法  官  劉麗瑛
附表：
一、八十八年十二月九日，扣得安非他命三小包（含袋重）共約一．一公克
二、八十九年一月二十四日，扣得安非他命一包（含袋重）約一．七公克
右正本證明與原本無異。
如不服本判決，應於送達後十日內向本院提出上訴狀 （須附繕本） ，上訴於台灣高
法院台中分院。
                                        書記官
中      華      民      國      八十九      年      八    月    十一    日
附錄論罪科刑法條
毒品危害防制條例第十條第二項
施用第二級毒品者，處三年以下有期徒刑。


司法院資訊處製作；財團法人民間司法改革基金會備份。
